# 长期股权投资减值问题

提问人：xujing0727 时间：2021-12-17 16:44:13
请教陈版主。
2020 年 12 月 31 日前，100%子公司A投资并借款于一家房产公司B，用于收取物管费收入，但投资的位置较差，无商户入住，会计师对子公司A账面的长投和借款累计计提了60%减值。但母公司未在自己报表对A公司的长投计提减值。 20 年B公司申请破产清算。
2021 年，公司对子公司进行评估，评估价值远低于长投账面价值，原因主要系60%的减值事项，B公司申请破产清算，把房产拍卖，但无人买，现在拍卖价已经是房产账面价值的20%了（ 20 年不还未拍卖，第一次拍卖为 21 年 1 月），因此对公司打算对长投计提减值。
请问陈版主，母公司长投的减值，是否需要追溯调整，或者是可以以房子在 21 年拍卖为理由放在 21 年计提减值。感谢。

回答人：chenyiwei
子公司本身的可收回金额与该物业的可收回金额高度相关。但仅在该子公司层面对该项长投和借款计提减值，而母公司个别报表层面对子公司的长投未计提减值，这种做法是母公司个别报表层面的差错，导致后续子公司破产清算导致可收回金额下降的问题在前期已存在，故该事项应作追溯重述处理。